臺灣高雄地方法院民事判決
111年度雄小字第743號
原      告  大昌流行城市大廈管理委員會

法定代理人  何秀娘  
訴訟代理人  張簡文琳
被      告  劉佩如  

上列當事人間請求給付管理費事件，本院於民國111年5月17日言
詞辯論終結，判決如下：
    主      文
一、被告應給付原告新臺幣（下同）4萬9,512元及自民國（下同
    ）111年4月24日起至清償日止，按週年利率10%計算之利息
    。
二、訴訟費用1,000元由被告負擔。
三、本判決得假執行。
    事實及理由
一、按小額訴訟之訴狀送達後，原告不得將原訴變更或追加他訴
    ，但請求之基礎事實同一、擴張或縮減應受判決事項之聲明
    者，不在此限，民事訴訟法第436條之23、第436條第2項、
    第255條第1項第2款、第3分別定有明文。本件原告原起訴時
    請求：被告應給付原告4萬9,536元。嗣於訴訟繫屬中變更聲
    明為：被告應給付原告4萬9,512元及自起訴狀繕本送達被告
    翌日起至清償日止，按週年利率10%計算之利息。核屬擴張
    應受判決事項之聲明，揆諸前揭規定，應予准許。
二、原告主張：被告為門牌號碼高雄市○○區○○○路000號5樓之11
    房屋（下稱系爭房屋）之所有權人，亦為大昌流行城市大廈
    （下稱系爭大樓）之區分所有權人，依系爭大樓規約第60條
    第2項規定，被告每季（3個月）應繳交管理費2,063元(計算
    式：每坪50元×13.75（坪）×3(個月)=2,063元，未滿1元部
    份四捨五入，下同），作為支應系爭大樓管理公共事務及公
    共設備維護費用，如未依限繳納，管理委員會得訴請法院命
    其給付應繳之金額及按年息5%計算之遲延利息。詎被告自10
    5年1月起，迄於110年12月止，未繳納管理費，各積欠管理
    費4萬9,512元（計算式：2,063（元）×24(期)＝49,512），
    屢經催討，均未獲置理，爰依公寓大廈管理條例第21條及系
    爭大樓規約第60條第1項、第2項請求被告加計按週年利率10
    ％計算之利息如數給付等語。並聲明：如主文第1項所示。
三、被告則以：伊為系爭房屋所有權人，亦不爭執依系爭大樓規
    約第60條第2項，管理費以每坪50元計算，但原告未盡管理
    之責，且伊放置於系爭房屋內所有物亦曾遭竊，伊懷疑為管
    理員所為，故伊已要求停繳管理費，原告自不得向伊請求管
    理費等語，資為抗辯，並聲明：原告之訴駁回。
四、得心證之理由：
㈠、查原告主張：原告為經區分所有權人會議選任、合法成立之
    管理委員會並已向主管機關報備等情，業據其提出高雄市三
    民區公所110年12月30日高市○區○○○00000000000號函等件為
    證（見本院卷第15-16頁），堪信為真。又系爭大樓規約第6
    0條第1項規定：「一、住戶（含商場區權人）應依規定繳納
    管理費...；逾期未繳納應繳之金額時，大會需向該住戶另
    外收取滯納金，以未繳金額之年息10％計算。」第60條第2項
    規定「二、管理費繳交基準，住家每坪50元，商場每坪30元
    ，其基準可因大樓實際需要調整之，但須經區分權人大會同
    意始可行之。」第26條規定：「區分所有權人或住戶積欠應
    繳納之公共基金或其他費用已逾2期或達相當金額，經定相
    當期間催告仍不給付者，管理負責人或管理委員會得訴請法
    院命其給付應繳之金額及遲延利息。」（見本院卷第33-53
    頁）。而被告為系爭房屋所有權人之事實，另據原告提出建
    物登記謄本在卷可稽（見本院卷第117頁）。被告復自承未
    繳納自105年1月起至110年12月之管理費（見本院卷第31、1
    30頁），由前揭證據資料，參互以觀，原告主張：其得代表
    系爭大樓全體區分所有權人請求被告繳納其所有系爭房屋上
    開期間之管理費4萬9,512元（計算式：每坪50元×13.75坪×3
    (個月)=2,063元，2,063（元）×24(期)＝49,512）及自起訴
    狀繕本送達翌日至清償日止，按週年利率百分之10計算之利
    息，洵屬有據，應予准許。
㈡、至被告固抗辯：原告未盡管理之責、且伊懷疑物品遭竊係管
    理人員所為，故已要求停繳管理費，原告自不得向被告請求
    管理費云云，惟依上開說明，原告有權依系爭大樓規約請求
    被告繳納管理費，至於原告是否盡管理之責係原告是否為適
    任之問題，與區分所有權人應否繳納管理費間，並無對價關
    係，被告此部分主張顯有誤解，另被告主張：伊懷疑所有物
    品遭竊部分，則另涉及原告可否另向不法侵害其財產權之人
    求償之問題，與被告應否繳納管理費間亦無對價關係，被告
    自不得因此拒絕繳納管理費，是被告此部分所辯，尚難認為
    可採。
五、從而，原告依前揭公寓大廈管理條例第21條及系爭大樓規約
    第60條第1項、第2項規定，請求：被告應給付原告4萬9,512
    元及自起訴狀繕本送達翌日即111年4月24日（見本院卷第23
    頁）起至清償日止，按週年利率10%計算之利息，為有理由
    ，應予准許。
六、按本件係標的金額在10萬元以下之金錢給付訴訟，應適用民
    事訴訟法第436 條之8 規定之小額程序，本院就主文第1 項
    所為被告敗訴之判決，依民事訴訟法第436 條之20規定，應
    依職權宣告假執行。
七、訴訟費用負擔之依據：民事訴訟法第78條；本件訴訟費用額
    為裁判費，金額確定為如主文第三項所示。
中　　華　　民　　國　　111 　年　　5 　　月　　30　　日
                  高雄簡易庭  法      官  林綉君
以上正本係照原本作成。
民事訴訟法第436條之24第2項：對於本判決之上訴，非以違背法
令為理由，不得為之。
如對本判決上訴，須於判決送達後20日內向本院提出上訴狀，並
須表明原判決所違背之法令及其具體內容與依訴訟資料可認為原
判決有違背法令之具體事實之上訴理由。
中　　華　　民　　國　　111 　年　　5 　　月　　30　　日
                              書  記  官  羅崔萍